# 公司连年亏损，不影响所得税汇算清缴跨年费用还用分期摊销吗

提问人：wjwkd1965 时间：2019-01-08 17:22:21
例如跨年的房租和暖气费

回答人：chenyiwei
会计处理应遵循所使用的会计准则制度的规定，与盈亏状况无关，也不能依据税法规定指导会计处理。